臺北高等行政法院判決
                                         99年度訴字第7號
                                   100年3 月17日辯論終結
原      告　弘億實業股份有限公司
代　表　人　羅錕璋（董事長）
訴訟代理人　邱天一律師（兼送達代收人）
被      告　財政部基隆關稅局
代　表　人　蔡秋吉（局長）
　　　　　　　　　　  送達代收人　余孟純
訴訟代理人  陳清根
            陳建州
上列當事人間虛報進口貨物事件，原告不服財政部中華民國98年
11月13日臺財訴字第09800386330 號訴願決定，提起行政訴訟，
本院判決如下：
    主      文
原處分、復查決定及訴願決定均撤銷。
訴訟費用由被告負擔。
　　事實及理由
一、事實概要：
    原告於民國（下同）96年5 月23日委由鴻慶報關股份有限公
    司（下稱鴻慶公司）向被告報運進口中國大陸產製 30V PE
    INSULATION CABLE乙批（進口報單號碼：第AW/96/2289/001
    1 號，下稱系爭貨物），申報貨品分類號列第8544.49.90.0
    0-1 號「其他電導體，電壓未超過80伏特者」，輸入規定空
    白，經被告以貨樣送請財團法人工業技術研究院（下稱工研
    院）檢驗電線之額定電壓結果，皆符合ISO 6722：2002 (E)
    第6.2.3.2 節600 伏特電纜線（600V CABLE）規格之要求，
    爰予改列貨品分類號列第8544.59.90.00-8 號「其他電導體
    ，未裝有插接器，電壓超過80伏特，但未超過1000伏特」，
    輸入規定MP1 ，核非屬經經濟部公告准許輸入之大陸物品，
    審認原告有虛報進口貨物規格，逃避管制情事，乃依海關緝
    私條例第37條第3 項轉據同條例第36條第1 項、第3 項規定
    ，以97年2 月12日97年第09700156號處分書（下稱原處分）
    處貨價1 倍之罰鍰新臺幣（下同）1,539,921 元，併沒入貨
    物，惟該貨物於受裁處沒入前已放行，致無法裁處沒入處分
    ，乃就此部分依行政罰法第23條第1 項規定，裁處沒入貨物
    之價額1,539,921 元，合計3,079,842 元。原告不服，申請
    復查，未獲變更，提起訴願，經財政部以98年1 月6 日臺財
    訴字第09713029140 號訴願決定將原處分（復查決定）撤銷
    ，由被告另為處分。嗣被告依該訴願決定撤銷意旨重核結果
    ，仍維持原處分，並以98年6 月3 日基普復二五字第098100
    0581號復查決定：「復查駁回」，原告猶有未服，提起訴願
    ，遭決定駁回後，遂提起本件行政訴訟。
二、原告主張略以：
    (一)原告於96年5 月21日進口系爭貨物，為通訊用絕緣傳輸電
      線之蕊線，進口後需再作加工，並委由鴻慶公司以進口報
      單向被告五堵分局報關，報單記載貨品名稱「18 AWG 30V
      PE INSULATION CABLE 」，稅則為8544.49.90.00-1 （貨
      名：其他電導體，電壓未超過80伏特者）。然貨物通關時
      ，遭被告禁止放行，初始係雙方對稅則號別所載「電壓」
      ，係指「額定電壓」或「耐電壓」存有爭義，嗣後被告同
      意原告所主張前開稅則電壓之解釋，應指「額定電壓」，
      而非「耐電壓」，但表示要將系爭貨品送鑑定。嗣後原告
      於97年2 月15日接獲原處分，處分書上記載本案關係貨物
      事項品名為：「18 AWG 600V PE INSULATION 」，稅則為
      「8544.59.90.00-8 」。又被告所改列稅則8544.59.90.0
      0-8 項下：「其他電導體，未裝有接插器，電壓超過80伏
      特，但未超過1000伏特」，所稱「電壓」，係指「額定電
      壓」，此為雙方所不爭執（被告99年1 月22答辯狀第4 頁
      第15、16行及鈞院卷第115 頁）。
    (二)訴願決定及原處分主要係以：「……經被告機關取樣送請
      工研院檢驗結果，確認來貨額定電壓可達600V，與原告申
      報規格30V 不符，應改列8544.59.90.00-8 號，……原告
      涉有虛報進口貨物規格，逃避管制之情事，洵堪認定」為
      其基礎。惟查：
      1.工研院出具之4 份測試報告書，其測試結果均記載「絕
        緣電纜線之耐壓測試」，而說明均記載：「1.測試方法
        為……執行電線耐壓測試之結果」、「以上電線耐壓測
        試之結果符合ISZ00000 0000(E)第6.2.3.2 節600 伏特
        電纜線規格之要求」；另該院99年8 月10覆鈞院函亦說
        明：「『耐電壓』非為『額定電壓』」（鈞院卷第102
        頁），準上，測試報告所測試者，為原告進口貨品之「
        耐電壓」測試，而非「額定電壓」測試，且「耐電壓」
        並非「額定電壓」，至為明確，被告訴訟代理人對此亦
        承認（鈞院卷第115 頁）。
      2.另據鑑定人沈祐樂、蔡卿較到庭證述：「法官：本件4
        份鑑定報告所測試的結果是額定電壓測試還是耐壓測試
        結果？鑑定人：是耐壓測試( 耐壓與耐電壓是一樣的意
        思) ，是依據ISO6722 ：2002(E) 第6.2.3.2.節的規範
        執行測試，這節的規範主要就是作耐電壓的測試。法官
        ：根據貴單位第1 次的函覆資料，已經說明耐電壓不是
        額定電壓，上開鑑定耐壓測試的結果，是否可以據以得
        出認定系爭鑑定的貨物樣品額定電壓超過600 伏特的結
        論？鑑定人：不能夠直接推論，因為上開ISO 規範有很
        多的測試項目，耐電壓的測試項目是其中1 項，本件鑑
        定人只有作耐電壓的測試，必須該規範中所有項目全部
        作完測試，才能夠比較正確認定標稱電纜線額定電壓的
        分類，因為其他項目並沒有作，所以沒有辦法直接推論
        額定電壓。…原告訴訟代理人：鑑定人是否只有作耐電
        壓的測試？是否要做完TABLE2（本院卷第125 頁）所有
        測試項目，才能夠推論認定額定電壓？鑑定人：是的。
        依據上開ISO 規範必須要做完TABLE2所有測試項目，才
        能夠判別標稱電纜線額定電壓。原告訴訟代理人：上開
        ISO 規範是規範哪種電纜線的檢測？鑑定人：是適用於
        道路車輛應用之電纜線測試，至於是否可以適用到訊號
        用線未特別說明，詳如99年8 月10日函覆說明二(二)2.的
        說明。原告訴訟代理人：鑑定人可以判斷系爭檢驗貨品
        是道路車輛應用電纜線嗎？鑑定人：不能。」（鈞院卷
        第149 、150 、151 頁）。
      3.綜上，依據工研院測試報告及鑑定人證述，工研院鑑定
        結果為耐電壓測試，並非額定電壓測試，然原處分及訴
        願決定卻將該「耐電壓」測試結果，逕自解為「額定電
        壓」，並據以認定原告有所謂「虛報貨物規格」之情事
        ，顯然無理。另ISO 6722：2002(E) 規範，依據工研院
        99年8 月10覆鈞院函及鑑定人證述，係適用於道路車輛
        應用之電纜線測試，本件鑑定人不能判斷系爭貨品是否
        為車輛應用電纜線，自無上開ISO 規範適用。另工研院
        僅作耐壓測試，並未完成上開ISO 規範TABLE2所有測試
        項目，從未作出系爭貨品額定電壓為600V之檢驗結果，
        原處分及訴願決定顯有違誤。
    (三)訴願決定以：「經濟部工業局於被告機關96年7 月13日基
      五業二(三)股傳字第239 號通關疑義暨權責機關答覆聯絡單
      所為答覆及本部關稅總局稅則處96年7 月19日（96）基關
      字第38號進口稅則分類疑問及解答之闡釋說明等相關資料
      」，認定原告涉有虛報進口貨物規格，逃避管制，惟查：
      1.財政部關稅總局稅則處（下稱稅則處）之「解答」，並
        非行政命令或行政規則，不具備法源效力，自不得以此
        為認事用法之依據，訴願決定援引上開不具法拘束力之
        「解答」，自有錯誤。
      2.況稅則處之解答，均屬傳聞，如：「經高雄關稅局聯絡
        工研院得其答稱……」、「另該局聯繫太平洋電線電纜
        公司稱……」等，乃引述高雄關稅局相關人員之說法，
        原告除否認其真實性外，上開所謂「得其答稱」、「該
        局聯繫…稱」，均屬「傳聞」，未經查證，不據任何證
        據能力，更非關於系爭貨品「額定電壓」之鑑定意見，
        訴願決定竟引用上開不具證據能力之「解答」，自有錯
        誤。
    (四)被告答辯：「……被告再函請工研院答覆鑑定結果耐電壓
      600V，其額定電壓為何？工研院於96年12月10日以工研轉
      字第0960016822號函載：『關於貴局就發文五堵業二字第
      0960100450號函委託本院重新檢測電線額定電壓乙事，因
      與前次檢測係採相同規範，無再次檢測之需要』已確認前
      揭工研院鑑定之數據值可作為判斷『額定電壓』數據值」
      云云（答辯狀第4 頁末4 行至第5 頁4 行）。惟查：工研
      院上開函，係函覆被告96年10月12日五堵業二字第096010
      0450號函，而被告該函記載：「本案貨物業於96年3 月3
      日經貴院鑑定耐壓伏特數在案」（鈞院卷第137 頁），查
      本件系爭貨品原告係於96年5 月21日始申報進口，96年3
      月3 日系爭貨品根本尚未進口，豈可能有送請工研院鑑定
      一事，足徵被告顯然將他案檢測資料用於本案，移花接木
      ，混淆視聽，殊不足取。
    (五)被告答辯：「次查工研院96年12月25日工研轉字第096001
      7949號函，其主旨即敘明本局委託該院檢驗電線額定電壓
      。是以，該院之檢驗報告即為額定電壓之檢測」云云。惟
      查：
      1.是否為「額定電壓」，應以「測試報告」內容以及鑑定
        人之鑑定意見為準，而非往來公文之主旨。一般公文往
        返，主旨僅係針對來文者為引據之敘述，真正內容意旨
        ，需就公文整體判斷，絕非可斷章取義。
      2.本件業經鑑定人證述：「耐壓測試的結果，不能據以得
        出認定系爭鑑定的貨物樣品額定電壓超過600 伏特的結
        論」，顯見被告以公文主旨擅自認定測試報告為額定電
        壓之檢測，自屬無稽。
    (六)退萬步而言，縱令系爭貨品「額定電壓」為600 伏特（原
      告否認），亦屬有條件輸入貨品，並非禁止輸入貨品：
      1.縱令系爭貨品額定電壓為600 伏特（原告否認），而應
        如處分書所載改用「8544.59.90.00-8 」稅則「其他電
        導體，未裝有插接器，電壓超過80伏特，但未超過1000
        伏特」，但此與原告原申報貨品之稅率仍屬相同，足證
        原告並無逃漏關稅之情事；又原告進口報單已載明本產
        品來源為中國大陸(CHINA) ，且縱使電壓為鑑定機構認
        定為600 伏特，而應改用上開稅則，其並非代碼MWO 「
        禁止輸入之大陸產品」，而係代碼MP1 「有條件准許輸
        入項目」，既非禁止輸入貨品，何來逃避管制之有。被
        告僅以規格不符即謂原告有逃避管制之情事，此與實務
        上所謂逃避管制多屬虛報來源地、虛報禁止輸入貨品等
        情形，截然不同，然被告卻動輒以規格不符即認定原告
        有逃避管制之情事，顯然誤解且濫用海關緝私條例第37
        條第3 項之規定。
      2.依據行政法院70年10月份庭長評事聯席會議決議：「海
        關緝私條例第3 條、第37條、第38條、第39條及第53條
        所稱之『管制』，係指各級政府機關有關物品通關之禁
        止及管制規定。至於僅違反『限制』規定，例如違反進
        口地區之規定、出口配額限制之規定及出口人資格限制
        之規定者，並不包括在內」（原證6 ）。準此，縱使依
        處分書所載改為上開稅則「8544.59.90.00-8 」，如前
        所述，系爭貨物仍非禁止輸入之產品，而係「有條件輸
        入之產品」，如應屬上開行政法院決議所指之「限制」
        規定，而非禁止規定，依上開決議，非屬所謂「管制」
        ，從而，原告根本無處分書所指「逃避管制」一事。
      3.按「比例原則」為行政法上之重要原則，行政程序法第
        7 條定有明文。縱令系爭貨品額定電壓為600 伏特，原
        告僅係申報規格不符，而有30伏特與600 伏特之差異，
        然即使如此，二者稅率相同，申報來源地相同，且均非
        禁止輸入之大陸貨品，為何被告卻選擇以侵害人民權益
        最重之方式即處以3 百餘萬元之罰鍰，顯然置行政法上
        比例原則及人民財產權之保障於不顧。
    (七)為此，提起本件訴訟，並聲明求為判決：訴願決定、復查
      決定及原處分均撤銷。
三、被告則以：
    (一)按財政部關稅總局、經濟部國際貿易局印行之「中華民國
      海關進口稅則、輸出入貨品分類表」合訂本，貨品分類號
      列第8544.49.90 .00-1號為「其他電導體，電壓未超過80
      伏特者。」第1 欄稅率為5%，輸入規定空白；另貨品分類
      號列第8544.59.90.00-8 為「其他電線及電纜，未裝有插
      接器，電壓超過80伏特，但未超過1,000 伏特」第1 欄稅
      率為5%，輸入規定CO2 、MP1 ，合先陳明。
    (二)依財政部關稅總局組織職掌規定，其所屬稅則處係「掌理
      進出口貨品稅則之分類」。又本件被告所委託鑑定之機構
      工研院係財政部關稅總局所公告，並經財政部核准之「進
      出口貨物送外界化驗鑑定權威機構清表」中資訊電子類之
      鑑定機構之一，以其專業及學術地位，所作之鑑定自有其
      權威性及客觀性，併予敘明。
    (三)復據經濟部工業局於被告96年7 月13日基五業二(三)股傳字
      第239 號通關疑義暨權責機關答覆聯絡單所為答覆「有關
      CCC CODE 8554.59.90.00-8項下『其他電導體，未裝有插
      接器，電壓超過80伏特，但未超過1,000 伏特』所稱電壓
      ，依其研判係指『額定電壓』請卓參。」及被告（96）基
      關字第38號進口稅則分類疑問及解答釋示：「……所引用
      『耐電壓』名詞乙案，嗣經高雄關稅局機動隊再聯繫工研
      院，得其答稱：『本案之測試是按國家標準及實驗室規範
      ，所得數據600V係依標準測試出，至於數據之名稱只是稱
      呼問題』；另……太平洋電線電纜股份有限公司稱：『本
      公司亦按上述測試方法無誤，所得數據值600V為額定電壓
      』…另參酌美國海關稅則解釋第NY M85658 、PD D83355
      、NY M86544 、HQ953385、NY L84813 號等分類案例，有
      關稅則第8544節貨品電壓之區分，應均以『額定電壓』作
      為分類依據。」為慎重計，被告再函請工研院答覆鑑定結
      果耐電壓600V，其額定電壓為何。工研院於96年12月10日
      以工研轉字第0960016822號函載：「關於貴局就發文五堵
      業二字第0960100450號委託本院重新檢測電線額定電壓乙
      事，因與前次檢測係採相同規範，無再次檢測之需要。」
      已確認前揭工研院鑑定之數據值可作為判斷「額定電壓」
      數據值。準此，稅則第8544.59.90及8544.49.90所稱電壓
      係指額定電壓，殆無疑義。次查，工研院96年12月25日工
      研轉字第0960017949號函，其主旨即敘明被告委託該院檢
      驗電線額定電壓乙事。是以，該院之檢驗報告即為額定電
      壓之檢測，根據測試報告書說明：「……已註明測試方法
      為依據ISO 6722：2002(E) 中第6.2 節『withstand vol-
      tage test 』測試標準執行……測試之結果符合ISO 6722
      ：2002(E) 第6.2.3.2 節600 伏特電纜線『600 V Cable
      』規格之要求……。」按工研院鑑定機構為電機類鑑定專
      業機構，該工研院係具有鑑定電線之能力，其所為本件鑑
      定之結果，自具有公信力，足以採用。系爭貨物既經工研
      院鑑定其額定電壓為600 伏特，與原申報不符，原告涉有
      虛報貨物規格，洵堪認定。綜上，原告涉有虛報進口貨物
      規格，逃避管制之違法情事，已臻明確，被告據以論處，
      尚無不合，所訴核無足採。
    (四)又參據經濟部公告「大陸物品有條件准許輸入項目輸入管
      理法規彙總表」，貨品分類號列為8544.59.90.00-8EX 「
      (1)電腦排線，適用電壓300 伏特者(2)電腦排線，適用電壓
      150 伏特者」。復據前揭彙總表總說明三(一)規定，CCC 號
      列後加註「EX」字樣之項目：表示該號列項下僅開放進口
      符合該中英文貨名之貨品。系案貨物既非上揭號列開放貨
      品，核非屬經濟部公告准許輸入之大陸物品項目，自屬管
      制物品。又進口非屬「臺灣地區與大陸地區貿易許可辦法
      」第7 條規定准許輸入之大陸地區物品者，即構成進口禁
      止輸入之物品而涉及逃避管制之違法行為。
    (五)復依臺灣地區與大陸地區人民關係條例第35條第3 項、臺
      灣地區與大陸地區貿易許可辦法第7 條第1 項規定，以及
      海關緝私條例第3 條、第37條、第38條、第39條及第53條
      所稱之「管制」，包括「臺灣地區與大陸地區貿易許可辦
      法規定不得輸入之大陸物品」在內，業經財政部98年4 月
      20日臺財關字第09800093420 號令釋示在案，而上開函釋
      核與海關緝私條例規定之精神相符，被告自得予以援用。
      故進口非屬「臺灣地區與大陸地區貿易許可辦法」第7 條
      規定准許輸入之大陸地區物品者，自構成進口禁止輸入之
      物品而涉及逃避管制之行為，則被告係依據前開規定，認
      定系爭貨物應歸列進口稅則號別第8544.59.90.00-8 號，
      輸入規定MP1 ，為大陸物品有條件准許輸入，係屬經濟部
      未開放准許進口之大陸物品，依據財政部98年4 月20日臺
      財關字第09800093420 號令意旨，進口臺灣地區與大陸地
      區貿易許可辦法規定不得輸入之大陸物品，即涉及逃避管
      制之違法行為，則本件原告涉有虛報貨物規格，逃避管制
      之情事，足堪認定。原告主張本件進口貨品仍非禁止輸入
      之產品，而係「有條件輸入之產品」……非屬所請謂「管
      制」云云，顯有誤解。
    (六)再者，進口貨物應行歸屬之稅則號別之核定，責在海關，
      納稅義務人向海關申報進口貨物所列該貨稅則號別如有錯
      誤，無論原報稅則號別之稅率偏低或偏高，海關應依據進
      口稅則規定核明改正，俾符實際，而資適法。準此，核定
      來貨所屬稅則號別為海關之職權，縱進口人依進口報單雖
      填載貨物之名稱、品牌及規則等，海關仍須依職權參酌來
      貨之說明書、仿單、圖樣及型錄等，認定來貨之名稱規則
      ，核列正確稅則號別。經查，本件固經經濟部標準檢驗局
      96年6 月23日經標三字第09600072950 號函復，略以「30
      V PE絕緣電線，依所附資料研判非屬應施檢驗範圍」等語
      。然依前揭說明，核定來貨稅則號別及稅則號別適用範圍
      乃海關之職權，稅則核定之執掌機關並非經濟部標準檢驗
      局，故前揭標準檢驗局函文認定系爭貨物係屬稅則第8544
      .49.90.00-1 號部分，自不足以作為系爭貨物正確稅則歸
      列之依據。
    (七)又工研院96年12月25日工研轉字第0960017949號函檢附測
      試報告書，符合行政程序法第46條第2 項第1 款規定，被
      告自無需將其提示原告，於法有據。況且，原告於復查、
      訴願階段均有檢附工研院測試報告計4 份在案，所稱顯與
      事實不符。
    (八)為確保進口稅捐核課暨貨物查驗之正確性，貨物進口人負
      有誠實申報名稱、品質、產地等義務，本件原告既為專業
      國際貿易廠商，從事電線、電纜銅線有關之進、出口業務
      ，對進口之法令及海關如何進行通關查驗程序應知之甚稔
      ，且衡情當對貨品分類號列第8544.59.90.00-8 號「其他
      電線及電纜，未裝有插接器，電壓超過80伏特，但未超過
      1,000 伏特者」於中華民國輸出入貨品分類號列在輸出入
      規定係屬「MP1 」即「MAINLAND PROHIBIT 」，為大陸物
      品有條件輸入，應符合「大陸物品有條件准許輸入項目、
      輸入管理法規彙總表」之規定，乃經濟部國際貿易局為保
      護國內電纜、電線相關製造工廠所為之管制措施等規定甚
      為熟稔，則原告本應就出口商所交付之貨品，予以特別審
      慎注意，主動查明，再誠實申報，藉以防止進口管制物品
      之情事發生。然原告仍疏於注意，在進口本件貨物之初未
      予查明系爭來貨電線之電壓，嗣於系爭來貨報關前亦未向
      出口商查證確認，仍報稱系爭貨物為低於80伏特，除違反
      誠實申報之義務外，其有應注意能注意卻不注意之過失，
      甚為灼然，自應受罰。
    (九)末查，與本件案情類似之案件，業經高雄高等行政法院96
      年度訴字第624 號判決「原告之訴駁回」在案。綜上所陳
      ，原處分及訴願決定，認事用法，洵無不合，原告之訴，
      顯無理由，為此求為判決：駁回原告之訴。
四、按「報運貨物進口而有下列情事之一者，得視情節輕重，處
    以所漏進口稅額2 倍至5 倍之罰鍰，或沒入或併沒入其貨物
    ：一、虛報所運貨物之名稱、數量或重量。二、虛報所運貨
    物之品質、價值或規格。三、繳驗偽造、變造或不實之發票
    或憑證。四、其他違法行為。」、「有前2 項情事之一而涉
    及逃避管制者，依前條第1 項及第3 項論處。」、「私運貨
    物進口、出口或經營私運貨物者，處貨價1 倍至3 倍之罰鍰
    。」、「前2 項私運貨物沒入之。」海關緝私條例第37條第
    1 項、第3 項、第36條第1 項、第3 項分別定有明文。次按
    「得沒入之物，受處罰者或前條物之所有人於受裁處沒入前
    ，予以處分、使用或以他法致不能裁處沒入者，得裁處沒入
    其物之價額…。」復為行政罰法第23條第1 項所明定。
五、查原告於96年5 月23日向被告報運進口中國大陸產製之系爭
    貨物乙批，申報貨物名稱、規格為「18 AWG 30V PE INSUL-
    ATION CABLE 」，貨品分類號列第8544.49.90.00-1 號「其
    他電導體，電壓未超過80伏特者」，經被告查驗結果，更改
    貨物名稱、規格為「18 AWG 600V PE INSULATION CABLE 」
    ，改列貨品分類號列第8544.59.90.00-8 號「其他電導體，
    未裝有插接器，電壓超過80伏特，但未超過1000伏特」，並
    以改列後之貨品分類號列，其輸入規定為「MP1 」（大陸物
    品有條件開放進口），系爭貨物非屬經經濟部公告准許輸入
    之大陸物品，原告有虛報進口貨物規格，逃避管制情事，依
    法裁罰等情，為兩造所不爭執，並有系爭貨物進口報單、海
    關進口稅則資料及原處分等件各在卷可稽（原處分卷附件1
    、附件3 ），堪認為真實。惟原告否認系爭貨物應歸列貨品
    分類號列第8544.59.90.00-8 號，並為前述之主張及陳述，
    被告則以前詞置辯，是本件之主要爭執在於：被告將系爭貨
    物歸列貨品分類號列第8544.59.90.00-8 號「其他電導體，
    未裝有插接器，電壓超過80伏特，但未超過1000伏特」，有
    無違誤？
六、經查：
    (一)按海關進口稅則第8544節為「絕緣（包括磁漆或陽極處理
      ）電線、電纜（包括同軸電纜）及其他絕緣電導體……」
      ，該節下稅則號別第8544.49.90號（貨品分類號列第8544
      .49.90.00-1 號），其貨名為「其他電導體，電壓未超過
      80伏特者」，第1 欄稅率為5%，輸入規定空白；稅則第85
      44.59.90號（貨品分類號列第8544.59.90.00-8 號），其
      貨名為「其他電導體，未裝有插接器，電壓超過80伏特，
      但未超過1,000 伏特」，第1 欄稅率為5%，輸入規定CO2
      、MP1 。又貨品分類號列第8544.59.90.00-8 號「其他電
      導體，未裝有插接器，電壓超過80伏特，但未超過1,000
      伏特」，所稱電壓係指「額定電壓」，另有關稅則第8544
      節貨品電壓之區分，應均以「額定電壓」做為分類依據，
      已據被告分向經濟部工業局及財政部關稅總局稅則處查詢
      明確，有基隆關稅局通關疑義暨權責機關答覆聯絡單、被
      告（96）基關字第38號進口稅則分類疑問及解答在原處分
      卷附件5 、附件6 可參，故本件系爭貨物究應歸列原告申
      報之貨品分類號列第8544.49.90.00-1 號，抑或歸列被告
      列之商品分類號列第8544.59.90.00-8 號，即應以系爭貨
      物「額定電壓」有無超過80伏特為斷，亦即如其額定電壓
      在80伏特以下，應歸列原告原申報商品分類號列，如超過
      80伏特但未超過1,000 伏特，則應歸列被告改列之商品分
      類號列。
    (二)本件被告認定系爭貨物額定電壓為600 伏特，無非係以其
      將貨樣送請工研院檢驗額定電壓結果，皆符合ISO 6722：
      2002 (E)第6.2.3.2 節600 伏特電纜線（600V CABLE）規
      格要求為據。然觀諸卷附工研院出具之4 份測試報告書（
      原處分卷2 附件1 ），其測試結果均記載係「絕緣電纜線
      （如圖示）之『耐壓測試』」，並皆於說明內載明「……
      (二)測試方法為依據ISO 6722：2002(E) 中第6.2 節（Wit-
      hstand Voltage Test ）測試標準執行電線『耐壓測試』
      之結果。(三)以上電線『耐壓測試』之結果符合ISO 6722：
      2002(E) 第6.2.3.2 節600 伏特電纜線（600V Cable）規
      格之要求……」等語，而「耐電壓」並非「額定電壓」，
      復據工研院99年8 月10日工研轉字第0990010813號函復明
      確（本院卷第102 頁），是工研院上開測試結果，乃係就
      系爭貨物「耐壓測試」之結果，並非「額定電壓」之測試
      結果，應屬至明。
    (三)另擔任工研院上開測試報告之鑑定人沈祐樂、蔡卿較亦到
      院陳稱：「（本件4 份鑑定報告所測試的結果是額定電壓
      測試還是耐壓測試結果？）是耐壓測試（耐壓與耐電壓是
      一樣的意思），是依據ISO 6722：2002(E) 第6.2.3.2.節
      的規範執行測試，這節的規範主要就是作耐電壓的測試。
      」、「……因為上開ISO 規範有很多的測試項目，耐電壓
      的測試項目是其中1 項，本件鑑定人只有作耐電壓的測試
      ，必須該規範中所有項目全部作完測試，才能夠比較正確
      認定標稱電纜線額定電壓的分類，因為其他項目並沒有作
      ，所以沒有辦法直接推論額定電壓；上開ISO 規範中之耐
      電壓測試項目，為標稱電纜線額定電壓分類（60伏特及60
      0 伏特）的判別測試項目之一。」、「……依據上開ISO
      規範必須要做完TABLE 2 所有測試項目（按詳細項目見本
      院卷第125 頁），才能夠判別標稱電纜線額定電壓。」等
      語綦詳（本院卷第148-151 頁），益徵工研院測試報告所
      載結果為耐電壓測試，並非額定電壓測試。
    (四)本件被告將工研院就系爭貨物「耐電壓」測試結果，逕自
      解讀為「額定電壓」，並認定系爭貨物額定電壓為600 伏
      特，已逾80伏特，為管制品，顯屬有誤。準此，被告審認
      有原告有虛報貨物規格，進口大陸物品，逃避管制情事，
      乃係基於錯誤之事實所為，被告據此裁罰原告難謂適法，
      自應由被告就本件扣案貨樣重新鑑定其額定電壓，再據以
      審認原告有無虛報貨物規格，逃避管制情事，另為適法之
      處分。又原告稱工研院測試所依據之ISO 6722規範係適用
      於道路車輛應用（Road Vehicle Applications ）之電纜
      線測試，系爭貨物則為「通訊用絕緣傳輸電線之線蕊」，
      無上開規範之適用，是被告於重新鑑定系爭貨物額定電壓
      時，應審慎引用適當之測試規範，以免再生爭議，併此敘
      明。
七、綜上所述，被告以原告報運進口系爭貨物，有虛報貨物規格
    ，逃避管制情事，依海關緝私條例第37條第3 項轉據同條例
    第36條第1 項、第3 項、行政罰法第23條第1 項規定，處貨
    價1 倍之罰鍰，並就沒入貨物部分裁處沒入貨物之價額，顯
    有違誤，訴願決定予以維持，亦有未合，原告訴請撤銷，為
    有理由，應予准許。又本件事證已臻明確，兩造其餘攻擊防
    禦方法均與本件判決結果不生影響，爰不逐一論述。
據上論結，本件原告之訴為有理由，依行政訴訟法第98條第1 項
前段，判決如主文。
中　　華　　民　　國　　100 　年　　4 　　月　　7 　　日
　　　　　　　　　　臺北高等行政法院第五庭
                          　　審判長法  官　黃　清　光
                             　　　 法  官　李  維  心
                            　 　　 法  官　程　怡　怡
上為正本係照原本作成。
如不服本判決，應於送達後20日內，向本院提出上訴狀並表明上
訴理由，如於本判決宣示後送達前提起上訴者，應於判決送達後
20日內補提上訴理由書（須按他造人數附繕本）。
中　　華　　民　　國　　100 　年　　4 　　月　　7 　　日
　　　　　　　　　　　　　　　　　　書記官　張　正　清